【裁判字號】    92,判,1765
【裁判日期】    921218
【裁判案由】    任用
【裁判全文】
最  高  行  政  法  院  判  決                  九十二年度判字第一七六五號
    上  訴  人  乙○○
                          送達.
    被 上訴 人  銓敘部
    代  表  人  甲○○
右當事人間因任用事件，上訴人對於中華民國九十一年九月十九日臺北高等行政法院
九十年度訴字第五○三○號判決，提起上訴。本院判決如左：
    主  文
上訴駁回。
上訴審訴訟費用由上訴人負擔。
    理  由
上訴人起訴主張：一、公務人員保障法第十五條、第十六條及公務人員俸給法第十六
條規定均明示公務人員經銓敘審定之官等、職等之變更、降級或減俸，係屬法律保留
之範圍，非依法律不得為之。上訴人既經銓敘部審定薦任第九職等本俸一級合格實授
，復經民國（下同）八十八年年終考績晉級為第九職等本俸二級五○五俸點在案，於
商調僑委會後，在未受懲戒且無其他法律規定情形下，竟遭降職等及降敘處分，嚴重
損害上訴人之權益，違反公務人員保障法及公務人員俸給法對於職等、俸級應予保障
之規定甚明。二、按再復審及復審決定維持原處分所憑以對上訴人審定為薦任第八職
等本俸四級四九○俸點之理由，無非以公務人員任用法第十三條第四項、同法第十八
條第三項前段及特種考試監察院監察調查人員考試規則（以下簡稱「監察特考規則」
）第十二條規定，惟查上開各項規定係對於僅具特考任用資格者之「轉調」限制，並
未對於特考任用後經依法銓敘審定取得之官職等、俸級及其後考績晉敘之俸級設有剝
奪之規定，其餘相關法律亦無對於特考取得之職等俸級不予保障之明文，被上訴人在
無法律依據之情形下，對上訴人施以降職等及降敘處分，違反法律保留原則。三、八
十三年十二月九日八三台中甄四字第一○六四三○五號函示關於應特種考試及格並受
轉調限制人員之送審處理原則，明顯違反法律優位原則、法律保留原則、後法優於前
法原則、並違反中央法規標準法第五條、第十一條與司法院釋字第二六八、二七四、
三九○、四○二號意旨，謹將該函違法之處說明如后：1.該函僅係主管機關就特種考
試規則所為之解釋性「行政規則」，其性質屬於「命令」，位階與效力皆低於公務人
員保障法及公務人員俸給法等「法律」，而公務人員保障法及公務人員俸給法既明文
規定經銓敘審定之職等、俸級應予保障，且相關法律復無特考取得之職等不予保障之
規定，原處分以函釋方式排除前揭二種法律對於上訴人職等、俸級之保障，違反中央
法規標準法第十一條之規定及法律優位原則。2.次查該函係於八十三年作成，而公務
人員保障法則是在八十五年十月十六日公布施行，是以該函釋，自應被施行在後之公
務人員保障法第十五條、第十六條規定所排除。再復審決定及原處分引用與公務人員
保障法相牴觸且在該法施行前作成之函釋作為處分依據，明顯違反後法優於前法之法
律適用原則。3.該函之內容，係對特考及格者服公職權利之重大限制，依憲法第二十
三條、中央法規標準法第五條第二款規定及司法院釋字第三九○號、第四○二號解釋
意旨，顯與法律保留原則不符，並有違憲法保障人民權利之意旨。4.末查監察特考規
則雖規定該考試及格人員，所取得同職組各職系之任用資格，並不得轉調監察院暨其
所屬以外機關任職，惟未排除依該考試取得之『銓敘資格及俸級』以高等考試或其他
不受轉調限制之資格轉任其他機關之權利。而銓敘部以函釋方式增加相關法令及監察
特考規則所無之限制，此種以「職權命令」方式，對人民之權利增加法律所無之限制
，參照司法院釋字第二六八號、第二七四號、第五○五號解釋意旨，乃有違憲法保障
人民權利之意旨，且嚴重影響人民對法律及考試規則之信賴。四、公務人員保障法第
二條明白揭示職等俸級之保障應優先適用公務人員保障法有關規定，況遍查公務人員
任用法、公務人員俸給法等相關法律均無特考取得之職等俸級不予保障之明文，銓敘
部自不得因職等俸級係由特考或高考取得，而對其應受之保障予以差別待遇。五、參
照司法院釋字第四八三號解釋，上訴人既經銓敘部審定為薦任第九職等本俸二級五○
五俸點合格實授，復未經公務員懲戒機關依法定程序施以降級或減俸之懲戒處分，經
由商調程序轉任僑務委員會擔任第九職等科長，銓敘部自應審定予上訴人薦任第九職
等二級五○五俸點。否則將造成上訴人未經降級或減俸之懲戒處分，實質上卻遭受比
降級或減俸更嚴厲之「降職等」處罰，實有違上開司法院解釋保障人民服公職權利之
意旨。次按「舉重以明輕」之法理，「懲戒」尚且須經懲戒機關依法定程序始得降級
或減俸，「商調」既非懲戒處分，豈能因「商調」而使上訴人遭受較降級或減俸等懲
戒處分更為不利之「降職等」處分。若銓敘部認為上訴人以特考所取得之職等、俸點
於「商調」後不受保障，將造成上訴人雖未受懲戒，惟所受「降職等」之不利處分，
較懲戒處分中之「休職」更有甚之，不僅輕重失衡，亦與憲法保障人民服公職權利之
意旨有違。六、公務人員任用法第三條第二款所定之職責程度及資格條件法律並未因
高考或特考設有差別待遇，是以取得薦任第九職等合格實授之公務員即代表其已具備
該職等之職責程度及所需資格條件，且一經取得該資格後，除發生公務人員任用法第
二十八條所定消極資格事由外，其所能擔負之職責程度及所需資格條件不會喪失，此
觀之公務人員懲戒法第九條懲戒之種類僅有降級或減俸，不能「降職等」之法理甚明
。上訴人前經銓敘審定之薦任第九職等資格，在相關法律並無特考取得之職等不予保
障情形下，被上訴人於銓審時竟予以「降職等」，無異認上訴人不具薦任第九職等之
職責程度及資格條件，顯有違公務人員任用法第三條第二款規定之意旨。七、依前揭
公務人員任用法之規定，則全國各機關間同一職等公務員應具備之職責程度及資格條
件應無不同。查監察院自八十七年以來先後以「甄試」及「特考」兩種管道招考監察
調查人員，迄今不論經由「甄試」或「特考」進入監察院服務之薦任第九職等調查專
員，其工作性質、職責程度及所需資格條件並無不同，經「甄試」取得監察調查人員
任用資格者，既得以其在監察院所取得之職等俸級轉調監察院以外機關，基於平等原
則，及公務人員保障法對特考取得職等俸級之保障並無差別之情形下，經由「特考」
途徑取得監察調查人員任用資格者，其所取得之「職等」「俸級」於轉調監察院以外
機關時自應予以保障，否則公務人員保障法第十五條、第十六條對於公務人員職等與
俸級之保障將形同具文，亦不符憲法第十八條對於人民服公職權利之保障規定。八、
按再復審決定理由謂「公務人員依法任用後，始有俸級之核敘，二者具先後順序且不
可分割之關係」，惟查公務人員任用固需先經派代後，始送銓敘核定俸級，但「職等
」、「俸級」之核定仍需依該公務員原已具備之職責程度及資格條件以銓敘審定其職
等與俸級，就其原已取得之職等、俸級予以保障，此觀諸公務人員保障法第十五條、
第十六條分別明定對於「職等」「俸級」之保障，非依法律不得變更甚明。高資低用
人員經「任用」以低職等職務，因法律保障其原享有之「職等」、「俸級」，即產生
所謂職務與職等俸級不相稱之情形，可見得職務之「任用」與「俸級」之給予非必具
有一定關連而不可分，再復審及復審理由認二者具有不可分割之關係，洵屬誤解等語
，求為撤銷原處分及一再復審決定。
被上訴人則以：一、依公務人員考試法第三條第二項及同法施行細則第四條第五項、
公務人員任用法第十三條第五項及同法第十八條第三項、監察調查人員特考考試規則
第十二條等規定，公務人員以特考特用進用者，僅取得申請舉辦特種考試機關及其所
屬機關有關職務任用資格，不得轉調其他機關，違反限制規定，即無從取得限制任用
機關以外機關之任用資格。二、被上訴人為貫徹考試院特考特用政策，經報奉考試院
八十三年十一月二日八三考台組貳一字第三六○四號函核備及以八十三年十二月九日
八三台中甄四字第一○六四三○五號函通函中央暨地方各主管機關人事機構，有關曾
應未受轉調限制之考試及格，嗣應有轉調限制之考試及格人員，經權責機關發布派令
，派代考試規則所定機關以外之職務，在限制轉調期間內，僅得以原具未受轉調限制
之考試及格資格或銓敘有案之資格、級俸、考績結果，辦理新職務之任用審查，不能
以受有轉調限制之考試及格資格及據以銓敘之資格、級俸、考績結果，辦理新職務任
用審查之特考特用限制轉調送審處理原則。按該送審處理原則係依據各特種考試之限
制規定及公務人員任用法、公務人員俸給法相關規定所歸納，並未悖離特種考試之限
制範圍及一般法理意旨，對於上訴人任用審查，亦有相關法律依據。上訴人認為被上
訴人引用位階較低之法規命令及公函為降敘之依據，有違法律優位及法律保留原則等
情，洵屬誤會。三、次按公務人員依法任用後，始有俸級之核敘，具先後順序且不可
分割之關係，公務人員俸給法第六條及臺北高等行政法院八十九年度訴字第一四號及
訴字第六三三號判決書，均足資為證。又公務人員任用法第九條規定，依法考試及格
人員取得公務人員任用資格，惟如該「考試及格」資格本身係附有限制要件者，其經
審定之資格即應受有限制。上訴人所應特種考試係附有限制任用機關要件，故經銓敘
合格資格已受有限制，違反限制規定，即無從取得限制任用機關以外機關之任用資格
，從而亦無法核敘俸級，遑論直接核敘原以特考資格審定有案之俸級。上訴人於特考
限定任用機關之任用及敘級，均經依法予以審定及保障，復因公務人員考試法及公務
人員任用法之限制，於新任機關依據公務人員任用法、公務人員俸給法等相關規定核
敘俸級。以被上訴人對上訴人於新任、原任機關，應予銓敘審定之官等職等及俸級核
敘，均於法有據，應無上訴人所稱違反公務人員保障法第十六條、公務人員俸給法第
十六條等相關規定。四、上訴人應八十七年監察調查人員特考考試及格，僅取得監察
院及其所屬機關有關職務任用資格，不得轉調其他機關；如轉調其他機關自應重新審
查其任用資格。其於八十九年六月十六日改任其他機關（僑委會），前以特考取得薦
任第九職等任用資格及薦任第九職等本俸二級五○五俸點之俸級，依上開特考特用之
限制，自不得作為辦理改任職務之任用審查基準，僅得以其原經銓敘合格有案薦任第
八職等任用資格及敘薦任第八職等本俸三級四七五俸點之俸級，作為改任職務任用資
格及俸級銓敘審定之基準。又被上訴人為顧及應特種考試限制轉調人員服務年資之事
實，於八十七年十二月十一日以八七台甄四字第一六九九七六八號函釋規定：「有關
應特種考試及格人員於限制調任期間內之服務年資，如符合公務人員俸給法施行細則
第十五條規定，同意得按年核計加級，採計提敘俸級。」嗣依公務人員俸給法施行細
則第十五條規定，採計上訴人於八十八年一月至八十八年十二月任監察院第九職等法
制職系調查專員計一年年資，提敘俸級一級，核敘薦任第八職等本俸四級四九○俸點
。是以，被上訴人依公務人員考試法、公務人員任用法及公務人員俸給法等相關規定
，核敘上訴人改任現職之俸級，於法並無不合。五、關於上訴人誤認「特考特用」轉
調限制僅及於「任用資格」，不及於「職等」一節：查公務人員任用法第九條及第十
三條規定，是以公務人員任用法第十三條係有關應考試等級、類科所得取得之官等職
等、同職組各職系任用資格之規定，惟應先以取得公務人員任用法第九條所定「考試
及格」之任用資格為前提。復依同條第五項規定及特種考試監察院監察調查人員考試
規則第十二條規定，故上訴人應上開監察院監察調查人員特考及格，其任用資格即應
受有限制，非經另外取得未受轉調限制之任用資格，無法以該項受轉調限制之特種考
試資格至他機關任職。上訴人應特種考試監察院監察調查人員考試及格，並於監察院
任職取得審定薦任第九職等本俸一級合格實授之任用資格、俸級、俸點，不得於監察
院暨其所屬以外機關適用，係法律基於特考特用所為之特別規定，應優先於公務人員
保障法規定之保障，否則即有失特考特用之立法意旨。因此，上訴人所稱「特考特用
」之轉調限制僅及於「任用資格」，不及於「職等」，及其以特考所取得之職等、俸
點於「商調」後不受保障，造成上訴人雖未受懲戒，惟所受「降職等」處分比「休職
」更有甚之，與憲法保障人民服公職權利之意旨有違一節，洵屬誤解。六、關於上訴
人訴稱考試院函令逾越公務人員任用法僅就「任用資格」轉調之限制，有違法律保留
原則一節：被上訴人為貫徹考試院特考特用政策，曾報奉考試院八十三年十一月二日
八三考台組貳一字第三六○四號函核備及以八十三年十二月九日八三台中甄四字第一
○六四三○五號函通函中央暨地方各主管機關人事機構，有關特考特用限制轉調送審
處理原則。該送審處理原則係依據各特種考試之限制及公務人員任用法、公務人員俸
給法等相關之規定訂定，並未逾越公務人員任用法等母法之意旨，對於上訴人任用審
查，亦有相關法律依據，並無上訴人所稱被上訴人以位階較低解釋性行政規則對人民
依法律享有之權利增加法律所無之限制，有違法律保留原則等情。七、上訴人主張任
用與俸給並非無法分割一節：查公務人員依法任用後，始有俸級、俸點之核敘，俸級
與俸點係依附於其依法取得之任用資格，具先後順序且不可分割之關係，公務人員俸
給法第六條及臺北高等行政法院八十九年度訴字第一四號、訴字第六三三號及九十年
度訴字第四三二七號判決書，均足資為證。因此，上訴人因特種考試取得之薦任第九
職等任用資格，依前所述，既不能於轉調監察院暨其所屬機關以外機關任職適用，其
依附於任用資格之俸級、俸點，當不能適用於上訴人調任之僑委會。上訴人所舉黃進
興、陳玉清、葉明勝等三員為例，認為被上訴人於類似案例採不同見解，違反平等原
則一節，查有關公務人員任用之銓敘審定，係依公務人員任用法、公務人員俸給法辦
理。玆黃進興係於應八十七年特種考試監察院監察調查人員考試一等考試及格前，已
具七十八年全國性公務人員高等考試金融保險職系金融科法務組考試及格資格（該考
試資格係屬不受任用限制之資格），原任行政院薦任第八職等至第九職等秘書，核敘
薦任第八職等本俸二級四六○俸點有案，因應八十七年特種考試監察院監察調查人員
考試一等考試筆試錄取，於八十七年十一月二十三日分配至監察院占缺實施實務訓練
，以其符合公務人員任用法調任資格，爰依原具資格辦理銓敘審查，並於八十八年五
月二十三日實務訓練期滿後，仍以原銓敘審定資格任用，並未改以前開監察特考及格
資格辦理銓敘審定。上訴人指稱黃員以「特考資格予以任用」與實情未合。另陳玉清
、葉明勝任審情況亦同，是以，該三員非屬特考限制轉調人員，與上訴人於八十八年
五月二十三日完成實務訓練後，依所具監察特考資格改敘薦任第九職等之情形自有所
不同，併予敘明。另有關上訴人主張監察院調查人員之工作性質不具特殊性，不應受
特考特用政策拘束等情，以上訴人所應八十七年特種考試監察院監察調查人員考試一
等考試法制職系法務科考試及格，係屬公務人員考試法第三條第二項規定之特種考試
，甚為明確，上訴人之主張應不足採等語資為抗辯。
原審斟酌全辯論意旨及調查證據之結果，以：上訴人雖應八十七年特種考試監察院監
察調查人員考試一等考試法制職系法務科考試及格，於八十八年五月二十三日任監察
院薦任第九職等調查專員，審定合格實授，經被上訴人核薦任第九職等本俸一級四
九○俸點。惟依公務人員任用法第十三條第四項、同法第十八條第三項前段規定及監
察特考規則第十二條規定，上訴人並不得轉調監察院暨其所屬以外機關任職，亦即上
訴人所取得之特種考試任用資格與基於該資格所審定之職等、俸級、俸點，並不得於
任職監察院暨其所屬以外機關適用。上訴人嗣於八十九年六月十六日調任僑委會，係
因其原已應八十四年公務人員高等考試一級考試財稅行政職系財稅行政科法務組及格
，依公務人員任用法第十三條規定取得薦任八職等之任用資格，並以該任用資格始得
調至他機關任職。因此上訴人既基於原所取得之薦任八職等之任用資格，始得調至僑
委會，自應以其原所銓之薦任八職等任用，並以該薦任八職等任用資格所審定之俸
級、俸點核。查上訴人所稱其審定薦任第九職等本俸一級合格實授之任用資格、俸
級、俸點係基於其應八十七年特種考試監察院監察調查人員考試一等考試法制職系法
務科考試及格，並於監察院任職所取得，其於監察院及所屬機關任職時，該審定薦任
第九職等本俸一級合格實授之任用資格、俸級、俸點，依法固應保障。但該審定薦任
第九職等本俸一級合格實授之任用資格、俸級、俸點，依前開說明，既不得於任職監
察院暨其所屬以外機關適用，上訴人於監察院暨其所屬以外機關任職，係依另外銓
審定之公務人員資格任用，已非基於其應八十七年特種考試監察院監察調查人員考試
一等考試法制職系法務科考試及格，並於監察院任職所取得之任用資格，因此自無上
訴人所稱降職等及降及違反法律保留之問題。且其所取得薦任第九職等本俸一級合
格實授之任用資格、俸級、俸點，於日後如再任職監察院暨其所屬機關仍可保障適用
，並無違反公務人員保障法及公務人員俸給法對於職等、俸給所應予之保障可言。又
依被上訴人以八十三年十二月九日八三台中甄四字第一○六四三○五號函示，上訴人
所取得之特種考試任用資格與基於該資格所審定之職等、俸級、俸點，並不得於任職
監察院暨其所屬以外機關適用。上訴人嗣於八十九年六月十六日調任僑委會，係因其
原已應八十四年公務人員高等考試一級考試財稅行政職系財稅行政科法務組及格，依
公務人員任用法第十三條規定取得薦任八職等之任用資格，並以該任用資格始得調至
他機關任職，已如前述。因上訴人並未取得監察院暨其所屬機關以外薦任第九職等本
俸一級合格實授之公務人員任用資格、俸級、俸點，上開函釋合於公務人員任用法第
十三條第四項規定之意旨，尚非以解釋性行政規則對人民依法律享有之權利增加法律
所無之限制，上訴人此部分之主張，亦非可採。又上訴人係依其八十四年公務人員高
等考試一級考試財稅行政職系財稅行政科法務組及格，依公務人員任用法第十三條規
定取得薦任公務人員資格，而非以其應八十七年特種考試監察院監察調查人員考試一
等考試法制職系法務科考試及格，並於監察院任職所取得之公務人員任用資格至僑委
會任職，因此並無不合於公務人員任用法第十八條第一項第三款及公務人員俸給法第
八條第二項之規定。其至僑委會擔任薦任第九職等科長，亦非高資低用。自無公務人
員依法銓取得之官等俸級，非經公務員懲戒機關依法定程序之審議決定，不得降級
或減俸問題，上訴人主張被上訴人違反司法院釋字第四八三號解釋云云，亦非有據。
又上訴人基於其應八十七年特種考試監察院監察調查人員考試一等考試法制職系法務
科考試及格，並於監察院任職所取得審定薦任第九職等本俸一級合格實授之任用資格
、俸級、俸點，依公務人員任用法第十三條第四項及特種考試監察院監察調查人員考
試規則第十二條規定，故上訴人薦任第九職等本俸一級合格實授之任用資格、俸級、
俸點，僅於監察院暨其所屬機關予以保障適用，係法律基於特考特用所為之特別規定
，並非未依公務人員保障法第十五條、第十六條規定予以保障，亦非謂特考取得之職
等俸給均可適用於申請舉辦特種考試機關及所屬機關以外機關之職務任用資格，否則
即有失特考特用之立法本旨，上訴人主張公務人員保障法第十五條、第十六條規定應
優先適用，對特考取得之職等俸給保障予以免差別待遇云云，亦非可採。且上訴人所
應八十七年特種考試監察院監察調查人員考試一等考試法制職系法務科考試及格，係
屬公務人員考試法第三條第二項規定之特種考試，甚為明確，上訴人復爭執監察院調
查人員之工作性質不具特殊性，不應受特考特用政策之拘束等情，核屬無據。至上訴
人主張職務之任用與俸給之給予非必具有一定關連而不可分割一節。查公務人員依法
任用後，始有俸級、俸點之核，俸級與俸點係依附於其依法取得之任用資格，因此
上訴人因特種考試取得之薦任第九職等任用資格，依前所述，既不能於轉調監察院暨
其所屬以外機關任職適用，其依附於任用資格之俸級、俸點，當不能適用於上訴人調
任之僑委會。遂認被上訴人復審決定駁回上訴人之請求，再復審決定予以維持，均無
違誤，上訴人所訴各節為無理由，駁回其訴，核無違誤。
查公務人員任用法第九條第一項規定：「公務人員之任用，應具有左列資格之一：一
、依法考試及格。二、依法銓合格。三、依法升等合格。」同條第三項規定「初任
各職務人員，應具有擬任職務所列職等之任用資格；．．．」第十三條第一項規定：
「考試及格人員之任用，依左列規定：一、高等考試之一級考試或特種考試之一等考
試及格者，取得薦任第九職等任用資格。」同條第四項規定「第一、二項各等級考試
職系及格者，取得同職組各職系之任用資格。」是以，公務人員任用法第十三條係有
關應考試等級、類科所得取得之官等職等、同職組各職系任用資格之規定，惟應先以
取得公務人員任用法第九條所定「考試及格」之任用資格為前提。復依同條第五項規
定：「第一項各等級特種考試及格人員，僅取得申請舉辦特種考試機關及其所屬機關
有關職務任用資格。．．．」又公務人員考試法第三條第二項規定：「為因應特殊性
質機關之需要．．．，舉行一、二、三、四、五等之特種考試，錄取人員僅取得申請
舉辦特種考試機關及其所屬機關有關職務任用資格，不得轉調其他機關。」及特種考
試監察院監察調查人員考試規則第十二條規定：「本考試及格人格，取得同職組各職
系之任用資格，並不得轉調監察院暨其所屬以外機關任職」。本件上訴人前應七十九
年全國性公務人員高等考試二級考試金融保險職系金融科法務組考試、八十四年全國
性公務人員高等考試一級考試財稅行政職系財稅行政科法務組考試及格，原任經濟部
貿易調查委員會法制職系視察，嗣於八十七年十一月二十三日因應八十七年特種考試
監察院監察調查人員考試一等考試法制職系法務科考試（以下簡稱監察調查人員特考
）錄取分配訓練學習，視同調任監察院薦任第八職等至第九職等法制職系調查專員，
經被上訴人以其原具高等考試一級考試及格資格審定以薦任第七職等合格實授資格權
理薦任第八職等，歷至八十八年一月一日考績升等，取得薦任第八職等任用資格，核
敘薦任第八職等本俸三級四七五俸點。同年五月二十三日以監察調查人員特考及格資
格申請改敘俸級，經被上訴人審定合格實授，核敘薦任第九職等本俸一級四九○俸點
，並於審定函備註欄加註：「八十七年特種考試監察院監察調查人員考試及格人員，
不得轉調監察院暨所屬以外機關任職。」嗣於八十九年六月十六日調任僑委會薦任第
九職等僑務行政職系科長，被上訴人依公務人員前揭考試法、公務人員任用法及公務
人員俸給法等相關規定，核敘薦任第八職等本俸三級，再採其八十八年一月至八十八
年十二月計一年年資提敘俸級一級，審定薦任第八職等本俸四級四九○俸點，核無非
據。又公務人員依法任用後，始有俸級、俸點之核，俸級與俸點係依附於其依法取
得之任用資格，其先後順序具不可分割之關係，公務人員俸給法第六條規定甚明。上
訴人因特種考試取得之薦任第九職等任用資格，前揭規定既不能於轉調監察院暨其所
屬機關以外機關任職適用，其依附於任用資格之俸級、俸點，當不能適用於上訴人調
任之僑務委員會。上訴人主張上揭監察調查考試規則所稱不得轉調監察院暨所屬機關
以外機關任職，僅指不得以「特考取得」之「任用資格」，至轉調其他機關之「職等
」、「俸給」，並不在限制範圍云云，核不足取。另被上訴人係適用前揭考試法、任
用法等相關法律之規定，為本件審定，至被上訴人八十三年十二月九日八三台中甄四
字第一○六四三○五號函釋，僅係闡明前揭法律規定之意旨，並無增加法律所無之限
制，自與法律保留原則無違。上訴意旨以原判決有不適用法規及理由不備之違法，求
為廢棄，為無理由，應予駁回。
據上論結，本件上訴為無理由，爰依行政訴訟法第二百五十五條第一項、第九十八條
第三項前段，判決如主文。
中    華    民    國    九十二      年      十二      月      十八      日
                    最 高 行 政 法 院  第 四 庭
                                審 判 長 法  官      廖  政  雄
                                         法  官      趙  永  康
                                         法  官      林  清  祥
                                         法  官      鍾  耀  光
                                         法  官      姜  仁  脩
右  正  本  證  明  與  原  本  無  異
                                         法院書記官  彭  秀  玲
中    華    民    國    九十二      年      十二      月      十九      日


司法院資訊處製作；財團法人民間司法改革基金會備份。
